

JÉSSICA LOPES

DESENVOLVEDORA FULLSTACK

CONTATOS

in /jessica-lopes-dev-frontend

/JessicaLopesDev

jessicalopes.dev@gmail.com

43-99614-3068

Cambará-Pr

HABILIDADES TÉCNICAS

Experiência profissional:

- JavaScript | React JS
- HTML | CSS | TypeScript
- Context API | React Hooks
- Redux | Styled Componentes
- Unit Tests | Git | Github

Conhecimentos sólidos:

- React Native | Node JS
- Java | POO | SOLID
- Docker | SQL | Sequelize
- Unit Tests | Integration Tests

Idiomas:

- Inglês avançado
- Espanhol básico

HABILIDADES INTERPESSOAIS

- Liderança | Comunicação
- Resolução de problemas
- Colaboração
- Comprometimento
- Resiliência | Inovação
- Adaptabilidade
- Fácil aprendizagem

OBJETIVOS

Em busca de desenvolvimento profissional e colaboração com a equipe. Disposta a aprender novas linguagens e ferramentas, com foco em evoluir e contribuir cada dia mais com a companhia.

SOBRE MIM

Olá muito prazer. Sou a Jéssica Lopes, 31 anos. Atuei como instrutora de FrontEnd, colaborando ativamente com o crescimento e aprendizado dos estudantes da Trybe, que é uma escola de Desenvolvimento de Software. Fiz uma transição de carreira, recentemente. Tenho graduação em Ciências Contábeis e fui empreendedora por 7 anos. Riscos, acertos, erros, recomeços, aprendizados e evolução são as palavras que definem minha trajetória até aqui. Sou movida a novos desafios e sei que ainda tenho muito a aprender, Acredito que a tecnologia e a inovação transformam vidas, escolhi ser desenvolvedora, com a missão de contribuir para um mundo acessível a todos.

FORMAÇÃO ACADÊMICA

Trybe

Aceleração em Java

NOV 2023 - DEZ 2023

Trybe

Desenvolvimento Web Fullstack

OUT 2022 - OUT 2023

Rocketseat

Desenvolvimento Mobile - React Native

ABR 2021 - JAN 2022

Faculdades Integradas de Ourinhos

Bacharel em Ciências Contábeis

JAN 2012 - DEZ 2015

EXPERIÊNCIAS

Trybe - Instrutora Summer Job

ABR 2023 - DEZ 2023

 Responsável por realizar monitorias técnicas individuais e coletivas, revisão de todo conteúdo do módulo de FrontEnd de forma síncrona, que envolve JavaScript, HTML, CSS, Git, GitHub, React.Js, React Hooks, Context API, Redux e TypeScript.

Hamburgueria e Varejo - Fundadora e Gerente de operações

MAR 2013 - NOV 2020

 Uma jornada cheia de desafios, onde aprendi a me comunicar assertivamente com as pessoas, além de criar e vender produtos.

Certano Comercial de Alimentos - Assistente de compras

NOV 2012 - JUN 2014

 Responsável por organização de planilhas e negociação com fornecedores no setor de compras de insumos